臺灣高等法院刑事裁定
109年度抗字第1504號
抗  告  人  蔡富全





上列抗告人因延長羈押等案件，不服臺灣桃園地方法院中華民國
109年8月25日裁定（109年度訴字第363號），提起抗告，本院裁
定如下：
    主  文
原裁定撤銷，發回臺灣桃園地方法院。
    理  由
一、原裁定意旨略以：被告蔡富全因涉犯刑法第339條之4第1項
    第2款之三人以上共同犯詐欺取財罪嫌及組織犯罪防制條例
    第3條第1項後段之參與犯罪組織罪嫌，前經訊問後，認其犯
    罪嫌疑重大，所犯情節與證人即其餘共同被告之證述歧異甚
    大，足認有與共犯或證勾串之虞，具有刑事訴訟法第101條
    第1項第2款情形，非予羈押，顯難進行追訴、審判或執行，
    而於109年4月7日諭知羈押並禁止接見通信，於109年7月7日
    起延長羈押並禁止接見通信在案。茲羈押原因仍然存在，且
    本案尚有相關證人待進行交互詰問，以查明事實，僅以命具
    保、責付或限制住居等侵害較小之手段，均不足以確保審判
    或執行程序之順利進行，仍有羈押之必要，應自109年9月7
    日起延長羈押2月。　　
二、抗告人即被告蔡富全抗告意旨略以：本案除被告與共犯陳禹
    彥外都交保在外，何以只有被告與共犯陳禹彥在押，且經交
    互詰問後，同案供證詞與一開始在警、檢供詞不一，同案就
    沒有串證之虞嗎？對被告不公平。被告於準備程序中已坦承
    起訴犯罪事實，同案被告陳禹彥等人亦坦承犯行，是已無串
    證之可能，另偵查檢察官掌握所有共犯事證，被告沒有滅證
    空間。被告無湮滅、偽造、變造證據或勾串共犯或證人之虞
    ，又家境清寒，父母有病，兄收入不穩定，得知祖母過世，
    請准奔喪，並具保停押等語。
三、被告經法官訊問後，認為犯罪嫌疑重大，而有事實足認為有
    湮滅、偽造、變造證據或勾串共犯或證人之虞，非予羈押，
    顯難進行追訴、審判或執行者，得羈押之，刑事訴訟法第10
    1條第1項第2款定有明文。本案被告經檢察官起訴後，原法
    院於109年4月7日訊問後，以被告有刑事訴訟法第101條第1
    項第2款情形，非予羈押，顯難進行追訴、審判或執行，而
    於109年4月7日裁定羈押並禁止接見通信，復於109年7月7日
    起延長羈押並禁止接見通信。本院審酌，被告於原法院已表
    示對檢察官起訴之犯罪事實無意見(109年4月7日訊問筆錄)
    ，而原法院自受理本案起，先後進行準備程序及審判程序，
    各共同被告均到庭陳述。原法院復於審判程序中傳喚證人蕭
    廣庭、黃丞廷、黃宗偉、葉旻憲，均經到庭具結為證。被告
    上開抗告意旨，非全屬無稽。原法院以本案尚有相關證人待
    進行交互詰問，以查明事實為由，裁定延長羈押，但未說明
    尚有何其他共犯或證人待查證，本院無從審斷。本院認原裁
    定應予撤銷，發回由原法院更為適當之裁定。
四、據上論斷，應依刑事訴訟法第413條前段，裁定如主文。
中　　華　　民　　國　　109 　年　　9 　　月　　8 　　日
                  刑事第四庭  審判長法　官  陳筱珮
　　　　　　　　　　　　　　　　　　法　官  羅郁婷
                                    法　官  吳元曜
以上正本證明與原本無異。
不得再抗告。
                                    書記官  陳啟文
中　　華　　民　　國　　109 　年　　9 　　月　　8 　　日